# 回购资产

提问人：zhs7403 时间：2019-05-14 17:23:30
A 公司系一家企业，当地政府为了帮扶企业，由地方平台公司与公司签订协议，约定部分厂房及配套设施由平台公司出让土地并按照 A 公司的要求承建厂房及配套设施，建成之后实际使用方为A 公司（包括为 A 公司提供配套的第三方公司的招商和运营），A 公司需向平台公司支付租金并其约定未来特定时间 A 公司需将厂房及配套回购，回购的金额为土地成本、建安成本、管理费用、财务费用等扣减租金后的余额。
从协议整体上来看，支付的租金与后续的回购构成一项交易，且项目的建造系按照 A 公司的要求来执行，虽然说目前的产权证在平台公司名下，但公司实质构成了对该资产的控制，符合确认资产的条件，正确的会计处理应该如何考虑；此外，是否需要在工程建造期间确认在建工程？即资产的初始确认时点? 是否考虑到回购时间较长，是否需要考虑按照折现后的金额确认资产原值
项

回答人：chenyiwei
你的理解基本合理，通过租赁和限期回购安排，A 公司事实上从一开始就享有和承担了租赁资产所有权上的主要风险和报酬，应按照各期支付的租金和回购款（不含管理费用、财务费用等）的折现值作为该项固定资产的初始成本，后续支付的租金和租赁期满时的购买款属于分期付款购买固定资产。

回答人：chenyiwei
建设期仍作为在建工程核算，到达到预定可使用状态时转入固定资产。